【裁判字號】    97,訴,3436
【裁判日期】    971231
【裁判案由】    違反毒品危害防制條例
【裁判全文】
臺灣彰化地方法院刑事判決              97年度訴字第3436號
公  訴  人  臺灣彰化地方法院檢察署檢察官
被      告  甲○○
上列被告因違反毒品危害防制條例案件，經檢察官提起公訴（97
年度毒偵字第4237號），本院依簡式審判程序判決如下：
    主  文
甲○○施用第一級毒品，累犯，處有期徒刑柒月，扣案如附表所
示之毒品沒收銷燬。又施用第二級毒品，累犯，處有期徒刑月
。應執行有期徒刑捌月，扣案如附表所示之毒品沒收銷燬。
    事  實
一、甲○○前因賭博案件，經本院以93年度易字第753 號判決處
    有期徒刑4 月確定，於民國93年10月26日易科罰金執行完畢
    。另於96年間因施用毒品案件，經臺灣高雄地方法院以96年
    度毒聲字第1292號裁定送觀察、勒戒後，因評定認無繼續施
    用毒品傾向，於96年11月2 日執行完畢釋放。仍不知警惕，
    復於上開觀察、勒戒執行完畢釋放後5 年內，先後為下列行
    為：
    (一)基於施用第一級毒品海洛因之犯意，於97年10月23日晚間9
      時許，在其停放於彰化縣社頭鄉○○路旁某處之車牌號碼
      5435-NE 號自用小客車內，將海洛因粉末摻入香菸內，以
      點燃香菸吸食其煙霧之方式，施用海洛因1 次。
    (二)於97年10月22日某時許，另基於施用第二級毒品甲基安非
      他命之犯意，在其停放於彰化縣社頭鄉○○路旁某處之同
      上自用小客車內，將甲基安非他命置於鋁箔紙上，以自下
      點火燒烤吸食其煙霧之方式，施用甲基安非他命1 次。
    嗣於97年10月23日晚間11時40分許，在彰化縣社頭鄉○○路
    ○ 段513 號前，因形跡可疑為警盤查，警員於打開車門之際
    發覺其車廂內有如附表所示甲○○所有供其施用剩餘之海洛
    因毒品，而發覺其有施用毒品之犯罪嫌疑，查悉上情。
二、案經彰化縣警察局田中分局報告臺灣彰化地方法院檢察署檢
    察官偵查起訴。
    理  由
一、被告甲○○所涉為死刑、無期徒刑、最輕本刑為3 年以上有
    期徒刑或高等法院管轄第一審案件以外之罪，並就被訴事實
    為有罪之陳述，本院合議庭依刑事訴訟法第273 條之1 第1
    項規定，裁定改由受命法官獨任行簡式審判程序，先予敘明
    。
二、上揭犯罪事實業據被告於本院審理時坦承不諱（見本院97年
    12月24日準備程序及審判筆錄），經查：
  (一)被告為警所採集之尿液，經檢驗呈安非他命、甲基安非他命
    、可待因及嗎啡陽性反應，有彰化縣警察局田中分局委託檢
    驗尿液代號與真實姓名對照認證單（見偵卷第14頁）、詮昕
    科技股份有限公司濫用藥物尿液檢驗報告（見本院卷）各乙
    紙附卷可稽，另有照片2 張（見偵卷第19頁）在卷可查，並
    有如附表所示之毒品扣案為證，及行政院衛生署草屯療養院
    97年11月13日草療鑑字第0971100042號鑑定書在卷可佐（見
    偵卷第30頁），足認被告上開自白與事實相符。
  (二)被告前於96年間因施用毒品案件，經臺灣高雄地方法院以96
    年度毒聲字第1292號裁定送觀察、勒戒後，因評定認無繼續
    施用毒品傾向，於96年11月2 日執行完畢釋放等情，有臺灣
    高等法院被告前案紀錄表、在監在押全國紀錄表各1 份在卷
    可資參照，被告於前開觀察、勒戒執行完畢釋放後，5 年內
    再犯本件施用毒品犯行，堪可認定。
  (三)綜上，本件事證明確，被告犯行洵堪認定，應依法論科。
三、按海洛因、甲基安非他命分別為毒品危害防制條例第2 條第
    2 項第1 款、第2 款所規定之第一級毒品、第二級毒品，被
    告施用海洛因之行為，核係犯毒品危害防制條例第10條第1
    項施用第一級毒品罪；施用甲基安非他命之行為，則係犯同
    條第2 項施用第二級毒品罪。被告為供施用而持有各該級毒
    品之低度行為，應分別為施用之高度行為所吸收，均不另論
    罪。被告所犯上開2 罪，犯意有別，行為互殊，應予分論併
    罰。被告曾因賭博案件，經本院以93年度易字第753 號判決
    處有期徒刑4 月確定，於93年10月26日易科罰金執行完畢等
    情，有臺灣高等法院被告前案紀錄表可稽，被告於有期徒刑
    執行完畢後5 年內又故意再犯本案之罪，為累犯，應依刑法
    第47條第1 項規定，加重其刑。爰審酌被告曾因施用毒品經
    送觀察、勒戒，仍未知警惕，再犯本案之罪，足見其雖經觀
    察、勒戒之治療程序，仍未徹底戒除惡習遠離毒害，顯未能
    善體國家設置觀察、勒戒機構，協助毒品施用者戒除毒害之
    良法美意，惟念及施用毒品本質上係戕害自身健康之行為，
    尚未嚴重破壞社會秩序或侵害他人權益，暨其犯罪之動機、
    目的、所生危害等一切情狀，分別量處如主文所示之刑，並
    定其應執行刑，以示懲儆。
四、扣案如附表所示白色粉末1 包為第一級毒品海洛因，業據被
    告自承在卷，並有前揭行政院衛生署草屯療養院鑑定書1 紙
    附卷足憑，應依毒品危害防制條例第18條第1 項前段沒收銷
    燬如主文所示。又盛裝上述扣案海洛因毒品之空包裝袋，因
    一般係以傾倒之方式，將包裝袋內之毒品海洛因倒出而與包
    裝袋分離而稱重，必要時，輔以刮杓刮取袋內粉末，然無論
    依何種方式分離，包裝袋內均有極微量之毒品海洛因殘留，
    業經法務部調查局93年3 月19日調科壹字第09300113060 號
    函釋在案，足認前揭空包裝袋內均含極微量海洛因殘留而無
    法析離，亦應整體視為查獲之毒品海洛因，併依毒品危害防
    制條例第18條第1 項前段規定宣告沒收銷燬如主文所示。
據上論斷，應依刑事訴訟法第273 條之1 第1 項、第299 條第1
項前段，毒品危害防制條例第10條第1 項、第2 項、第18條第1
項前段，刑法第11條、第47條第1 項、第51條第5 款，判決如主
文。
本案經檢察官蔡曉崙到庭執行職務。
中    華    民    國    97    年    12    月    31    日
                  刑事第三庭      法  官  楊舒嵐
以上正本證明與原本無異。
如不服本判決應於收受判決後10日內向本院提出上訴書狀，並應
敘述具體理由；其未敘述上訴理由者，應於上訴期間屆滿後20日
內向本院補提理由書 (均須按他造當事人之人數附繕本)「切勿
逕送上級法院」。
中    華    民    國    98    年    1     月    5     日
                                  書記官  張木松
附表：第一級毒品海洛因壹包（驗餘淨重零點貳陸零陸公克）。
附錄論罪科刑法條：
毒品危害防制條例第10條
施用第一級毒品者，處 6 月以上 5 年以下有期徒刑。
施用第二級毒品者，處 3 年以下有期徒刑。


司法院資訊處製作；財團法人民間司法改革基金會備份。
